# 请教陈版主，企业分立时盈余公积问题

提问人：YT 夜将行 时间：2021-07-06 11:40:00
请教陈版主，A公司现在分立成原A公司和新公司B（分立前后母公司未分配利润都为 0 ），同时将A公司部分子公司也无偿划转给新公司B。分立前A公司合并层面盈余公积高于母公司（因历史原因，差额一直存在且多年不变），现在分立后因部分子公司划转出去后新A合并层面未分配利润由正转负，盈余公积全额留在A合并，现请问陈版主分立时点是否可以在合并层面将超出母公司的盈余公积转回未分配利润，是否必须查明超出母公司的盈余公积的原因。{:1_358:}

回答人：chenyiwei
建议首先查明原因，一般不会出现合并层面盈余公积大于母公司个别报表的情况，先更正前期差错，在此基础上再进行因分立减少净资产的会计处理。